【裁判字號】    89,小上,22
【裁判日期】    891127
【裁判案由】    給付管理費
【裁判全文】
臺灣臺南地方法院民事裁定  八十九年度小上字第二二號
    上  訴  人  甲○○
    被上訴人    河邊春夢大樓管理委員會
    法定代理人  林瑞桐
    訴訟代理人  陳明沛
右當事人間請求清償債務事件，上訴人對於中華民國八十九年四月二十七日本院台南
簡易庭八十九年度南小字第三０四號第一審判決提起上訴，本院裁定如左：
    主  文
上訴駁回。
第二審訴訟費用由上訴人負擔。
    事  實
一、按對於小額程序之第一審裁判之上訴，非以其違背法令為理由，不得為之，又上
    訴狀應記載上訴理由，並表明原判決所違背之法令及其具體內容，依訴訟資料可
    認原判決有違背法令之具體事實，民事訴訟法第四百三十六條之二十四第二項及
    第四百三十六條之二十五分別定有明文。且依同法第四百三十六條之三十二準用
    同法第四百六十八條之規定，判決不適用法規或適用不當者，為違背法令。而判
    決有同法第四百六十九條第一款至第五款情形之一者，為當然違背法令。是當事
    人對於小額程序之第一審判決提起上訴，如依民事訴訟法第四百六十八條規定，
    以第一審判決有不適用法規或適用法規不當為理由時，其上訴狀或理由書應有具
    體之指摘，並揭示該法規之條項或其內容。若係成文法以外之法則，應揭示該法
    則之旨趣。倘為司法院解釋、或最高法院之判例，則應揭示該判解之字號或其內
    容。如以民事訴訟法第四百六十九條第一款至第五款所列情形為理由時，其上訴
    狀或理由書，應揭示合於該條款之事實。上訴狀或理由書如未依此項方法表明，
    或其所表明者，顯與上開法條規定之情形不相合時，即難認為已對第一審判決之
    違背法令有具體之指摘，其上訴自難認為合法。
二、本件上訴人上訴意旨略以：上訴人住屋雖與河邊春夢大廈相連，但為背向之一樓
    樓面，與該大廈無出入口相通，無法自由出入該大廈，無從分享其公共設施或中
    庭設備，聘用之管理員亦無力協助維護上訴人門戶之安全，基於上訴人之情況特
    殊，自不能完全適用於規約之全部，理應經由協商而取得合理之共識，而前任大
    廈管理委員會主委同意上訴人每月繳納新台幣二百五十元之費用，以作為維修分
    擔，或公設遇有修繕費用之分攤，且上訴人亦已按月繳納公共用電及水費，然大
    廈更換主委後竟推翻該項協議，執意以該用戶適用費用標準，此舉無疑損及上訴
    人之權益及公平合理正義之原則。（二）原審未採納上訴人諸多合理性之說詞，
    對於被上訴人承諾修繕漏水及管理費金額協議放任隱匿，亦未詳查，僅依被上訴
    人片面之詞及該大廈規約而逕為認定，有失公允等語。
三、經查本件請求給付之訴訟標的金額為三萬二千元，在十萬元以下，應適用民事訴
    訟法所規定之小額訴訟程序，合先敘明。又依民事訴訟法第四百三十六條之二十
    四及第四百三十六條之二十五之規定，非以其違背法令為理由不得上訴，且須記
    載上訴理由，並表明原判決所違背之法令及其具體內容，依訴訟資料可認原判決
    有違背法令之具體事實者，始合上訴程式。本件上訴人對第一審判決提起上訴，
    依其上訴理由狀所載，並未表明原判決所違背之法令及其具體內容，依訴訟資料
    可認原判決有違背法令之具體事實，與前揭上訴程式已有未合。又查，上訴人雖
    以前開上訴意旨表明於上訴理由狀，然核其上訴理由所爭執者在於上訴人房屋天
    花板和牆壁漏水應由何人負責修繕，及就給付管理費之額數是否曾與大廈管理委
    員會達成協議等問題，前者係屬原判決對於事實之採證與認定，上訴人於原審審
    理時即已提出，原判決並於理由中予以審酌論駁；至於就給付管理費之數額是否
    曾與大廈管理委員會達成協議乙節，上訴人於原審審理時並未提出，且上開陳述
    ，亦屬事實上問題，自無原審判決違背法令之情形，是上訴人所陳均非屬原判決
    有不適用法規、適用法規不當、或民事訴訟法第四百六十九條第一款至第五款所
    列之情形等違背法令事由，亦難認對該判決之如何違背法令已有具體之指摘。依
    首揭說明，應認其上訴為不合法，應予駁回。
四、結論：本件上訴為不合法，依民事訴訟法第四百三十六條之二十四第二項、第四
    百三十六條之三十二第二項、第四百四十四條第一項前段、第九十五條、第七十
    八條，裁定如主文。
中      華      民      國    八十九    年    十一    月    二十七      日
                                臺灣臺南地方法院民事第二庭
~B審判長法  官  蔡美美
~B      法  官  王國忠
~B      法  官  莊玉熙
右為正本係照原本作成
本件不得抗告
中      華      民      國    八十九    年     十一     月    二十八    日
~B  法院書記官  許美惠


司法院資訊處製作；財團法人民間司法改革基金會備份。
